es: Juego de accesorios de malabarismo talla: Par (2); Set de 10; Set de 3; Set de 4; Set de 5; Set de 6; Set de 7; Set de 8; Set de 9; Individual (1); Otro
bg-BG: Размер на комплекта за жонглиране с уреди: Чифт (2); Комплект от 10; Комплект от 3; Комплект от 4; Комплект от 5; Комплект от 6; Комплект от 7; Комплект от 8; Комплект от 9; Единичен (1); Друго
de: Größe des Jonglierrequisiten-Sets: Paar (2); 10er-Set; 3er-Set; 4er-Set; 5er-Set; 6er-Set; 7er-Set; 8er-Set; 9er-Set; Einzeln (1); Sonstige
pt-BR: Conjunto de malabares tamanho: Par (2); Conjunto de 10; Conjunto de 3; Conjunto de 4; Conjunto de 5; Conjunto de 6; Conjunto de 7; Conjunto de 8; Conjunto de 9; Individual (1); Outro
pl: Rozmiar zestawu rekwizytów do żonglowania: Para (2); Zestaw 10 sztuk; Zestaw 3 sztuk; Zestaw 4 sztuk; Zestaw 5 sztuk; Zestaw 6 sztuk; Zestaw 7 sztuk; Zestaw 8 sztuk; Zestaw 9 sztuk; Pojedynczy (1); Inny
zh-CN: 杂耍圈套装尺寸: 一对（2 件）; 10 件套; 3 件套; 4 件套; 5 件套; 6 件套; 7 件套; 8 件套; 9 件套; 单件（1 件）; 其他
ru: Размер набора для жонглирования: Пара (2); Набор из 10 шт.; Набор из 3 шт.; Набор из 4 шт.; Набор из 5 шт.; Набор из 6 шт.; Набор из 7 шт.; Набор из 8 шт.; Набор из 9 шт.; Одна (1); Другое
zh-TW: 雜耍道具套組數量: 一對 (2 件); 10 件組; 3 件組; 4 件組; 5 件組; 6 件組; 7 件組; 8 件組; 9 件組; 單件 (1); 其他
cs: Velikost sady žonglérských pomůcek: Pár (2); Sada 10 ks; Sada 3 ks; Sada 4 ks; Sada 5 ks; Sada 6 ks; Sada 7 ks; Sada 8 ks; Sada 9 ks; Jeden kus (1); Jiné
da: Størrelse på rekvisitsæt til jonglering: Par (2); Sæt med 10; Sæt med 3; Sæt med 4; Sæt med 5; Sæt med 6; Sæt med 7; Sæt med 8; Sæt med 9; Enkelt (1); Andet
sl-SI: Velikost kompleta žonglerskih rekvizitov: Par (2); Komplet 10; Komplet 3; Komplet 4; Komplet 5; Komplet 6; Komplet 7; Komplet 8; Komplet 9; Enojno (1); Drugo
ko: 저글링 소품 세트 사이즈: 페어(2); 10개 세트; 3개 세트; 4개 세트; 5개 세트; 6개 세트; 7개 세트; 8개 세트; 9개 세트; 단일(1); 기타
vi: Kích thước bộ dụng cụ tung hứng: Cặp (2); Bộ 10; Bộ 3; Bộ 4; Bộ 5; Bộ 6; Bộ 7; Bộ 8; Bộ 9; Đơn (1); Khác
nl: Jongleerprop set maat: Paar (2); Set van 10; Set van 3; Set van 4; Set van 5; Set van 6; Set van 7; Set van 8; Set van 9; Enkel (1); Overig
el: Μέγεθος σετ αξεσουάρ ζογκλερικών: Ζευγάρι (2); Σετ των 10; Σετ των 3; Σετ των 4; Σετ των 5; Σετ των 6; Σετ των 7; Σετ των 8; Σετ των 9; Μονό (1); Άλλο
en: Juggling prop set size: Pair (2); Set of 10; Set of 3; Set of 4; Set of 5; Set of 6; Set of 7; Set of 8; Set of 9; Single (1); Other
ro-RO: Dimensiuni set recuzită jonglerie: Pereche (2); Set de 10; Set de 3; Set de 4; Set de 5; Set de 6; Set de 7; Set de 8; Set de 9; Singur (1); Altele
hr-HR: Veličina kompleta rekvizita za žongliranje: Par (2); Komplet od 10; Komplet od 3; Komplet od 4; Komplet od 5; Komplet od 6; Komplet od 7; Komplet od 8; Komplet od 9; Pojedinačno (1); Ostalo
ja: ジャグリング用小道具セットのサイズ: ペア（2）; 10個セット; 3個セット; 4個セット; 5個セット; 6個セット; 7個セット; 8個セット; 9個セット; シングル（1）; その他
sk-SK: Veľkosť žonglérskych rekvizít: Pár (2); Súprava 10 ks; Súprava 3 ks; Súprava 4 ks; Súprava 5 ks; Súprava 6 ks; Súprava 7 ks; Súprava 8 ks; Súprava 9 ks; Jeden kus (1); Iné
pt-PT: Tamanho do conjunto de acessórios de malabarismo: Par (2); Conjunto de 10; Conjunto de 3; Conjunto de 4; Conjunto de 5; Conjunto de 6; Conjunto de 7; Conjunto de 8; Conjunto de 9; Individual (1); Outro
nb: Størrelse på sjongleringssett: Par (2); Sett med 10; Sett med 3; Sett med 4; Sett med 5; Sett med 6; Sett med 7; Sett med 8; Sett med 9; Enkel (1); Annet
sv: Jongleringsset – storlek: Par (2); Set med 10; Set med 3; Set med 4; Set med 5; Set med 6; Set med 7; Set med 8; Set med 9; Enstaka (1); Annat
it: Set di accessori per giocoleria taglia: Coppia (2); Set da 10; Set da 3; Set da 4; Set da 5; Set da 6; Set da 7; Set da 8; Set da 9; Singolo (1); Altro
fr: Taille de l’ensemble d’agrès de jonglage: Paire (2); Ensemble de 10; Ensemble de 3; Ensemble de 4; Ensemble de 5; Ensemble de 6; Ensemble de 7; Ensemble de 8; Ensemble de 9; Unique (1); Autre
lt-LT: Žongliravimo rekvizitų rinkinio dydis: Pora (2); 10 vnt. rinkinys; 3 vnt. rinkinys; 4 vnt. rinkinys; 5 vnt. rinkinys; 6 vnt. rinkinys; 7 vnt. rinkinys; 8 vnt. rinkinys; 9 vnt. rinkinys; Vienas (1); Kita
th: ขนาดชุดอุปกรณ์เล่นกล: คู่ (2 ชิ้น); ชุดละ 10 ชิ้น; ชุดละ 3 ชิ้น; ชุดละ 4 ชิ้น; ชุดละ 5 ชิ้น; ชุดละ 6 ชิ้น; ชุดละ 7 ชิ้น; ชุดละ 8 ชิ้น; ชุดละ 9 ชิ้น; ชิ้นเดียว (1 ชิ้น); อื่นๆ
hu: Zsonglőr kellékkészlet mérete: Pár (2 db); 10 darabos készlet; 3 darabos készlet; 4 darabos készlet; 5 darabos készlet; 6 darabos készlet; 7 darabos készlet; 8 darabos készlet; 9 darabos készlet; Egyes (1 db); Egyéb
fi: Jongleerausvälinesarjan koko: Pari (2); 10 kappaleen sarja; 3 kappaleen sarja; 4 kappaleen sarja; 5 kappaleen sarja; 6 kappaleen sarja; 7 kappaleen sarja; 8 kappaleen sarja; 9 kappaleen sarja; Yksittäinen (1); Muu
tr: Hokkabazlık ekipmanı set boyutu: Çift (2); 10'lu set; 3'lü set; 4'lü set; 5'li set; 6'lı set; 7'li set; 8'li set; 9'lu set; Tekli (1); Diğer